【裁判字號】    89,易,3436
【裁判日期】    891017
【裁判案由】    毒品危害防制條例
【裁判全文】
台灣板橋地方法院刑事判決                        八十九年度易字第三四三六號
    公  訴  人  台灣板橋地方法院檢察署檢察官
    被      告  甲○○
右列被告因違反毒品危害防制條例案件，經檢察官提起公訴（八十九年度毒偵字第一
九八八、二六六二號），本院判決如左：
    主  文
甲○○連續施用第二級毒品，累犯，處有期徒刑陸月，如易科罰金，以佰元折算壹
日。扣案之安非他命淨重零點壹公克沒收銷燬之。
    事  實
一、甲○○前於民國（下同）八十三年間因恐嚇及違反麻醉藥品管理條例二罪，經本
    院分別判處有期徒刑一年及六月，應執行有期徒刑一年四月確定，於八十四年五
    月十九日因縮短刑期假釋出監，縮刑期滿日期為八十四年五月二十日。猶不知悔
    改，前因施用毒品案件，經本院以八十七年度毒聲字第五九五號裁定送觀察、勒
    戒後，認無繼續施用毒品之傾向，而由台灣板橋地方法院檢察署檢察官於八十七
    年七月三十日以八十七年度偵字第一四０五八號不起訴處分確定在案。復因施用
    毒品案件，經台灣桃園地方法院以八十七年度毒聲字第二六八八號裁定送觀察、
    勒戒，認有繼續施用毒品之傾向，而由台灣桃園地方法院裁定令入戒治處所施以
    強制戒治一年，嗣於八十八年五月間，復經台灣桃園地方法院裁定停止戒治付保
    護管束，八十八年十一月十九日保護管束期滿。嗣又基於概括之犯意，先後於八
    十九年一月二十日（起訴書泛載為八十九年一月二十一日十八時許為警採集尿液
    前之九十六小時內之某時），在台北縣永和市一電動玩具店之廁所內（起訴書誤
    為不詳地點）及於八十九年二月十五日（起訴書泛載為八十九年二月十六日二時
    五十五分許為警採集尿液前之九十六小時內之某時），在台北縣永和市一真實姓
    名不詳綽號「阿弟」之友人住處內，將第二級毒品安非他命置放吸食玻璃球內，
    以火燒烤後再吸用所冒出霧化含有安非他命成份之氣體，以此方式施用第二級毒
    品安非他命二次。嗣分別於八十九年一月二十一日下午三時許，在台北縣永和市
    ○○街五十九號四樓為警查獲；復於八十九年二月十五日晚十時許，在台北縣中
    和市○○街十四巷三十八號一樓「佑信機車行」內經警查獲，並於甲○○外套口
    袋內起出安非他命淨重０‧一公克。
二、案經台北縣警察局永和分局報請台灣板橋地方法院檢察署檢察官偵查起訴。
    理  由
一、右揭事實，業據被告甲○○於本院審理時供承不諱，並有安非他命淨重０‧一公
    克扣案可資佐證；再被告二次為警查獲時所採集之尿液檢體，均經送往台北縣衛
    生局以化學薄層層析法及酵素免疫分析法檢驗之結果，皆有甲基安非他命陽性反
    應，有該局八十九年二月一日北縣衛六字第０五八二五號及八十九年三月二十日
    北縣衛六字第一三六六九號檢驗成績書二紙在卷可稽。再查扣之結晶物，經台北
    縣警察局永和分局依聯勤二０四廠製造之煙毒品Ａ包試劑初步檢驗結果，確呈安
    非他命之反應，有該分局初步鑑驗報告單乙紙附卷可佐。又被告前因二次施用毒
    品案件，分別經本院以八十七年度毒聲字第五九五號裁定送觀察、勒戒，認無繼
    續施用毒品之傾向，經台灣板橋地方法院檢察署檢察官以八十七年度偵字第一四
    ０五八不起訴處分確定及台灣桃園地方法院以八十七年度毒聲字第二六八八號裁
    定送觀察勒戒後，認有繼續施用毒品之傾向，而由該院裁定令入戒治處所施以強
    制戒治一年，嗣於八十八年五月間復經該院裁定停止戒治付保護管束，於八十八
    年十一月十九日保護管束期滿，有上開刑事裁定與不起訴處分書在卷足憑。其三
    犯施用毒品，罪證明確，被告犯行洵堪認定。
二、查安非他命依其成癮性、濫用性及對社會危害性之程度，已為毒品危害防制條例
    第二條第二項第二款列為第二級毒品。核被告所為，係犯毒品危害防制條例第十
    條第二項施用第二級毒品之罪。又被告非法持有第二級毒品安非他命之低度行為
    ，已為其施用之高度行為所吸收，不另論罪。再被告先後二次施用之行為，時間
    密接，且犯罪構成要件相同，顯係基於概括犯意為之，為連續犯，應論以一罪並
    加重其刑。末查；被告前於八十三年間因恐嚇及違反麻醉藥品管理條例二罪，經
    本院分別判處有期徒刑一年及六月，應執行有期徒刑一年四月確定，於八十四年
    五月十九日因縮短刑期假釋出監，縮刑期滿日期為八十四年五月二十日，此有台
    灣高等法院檢察署刑案紀錄簡覆表附卷可徵。其於有期徒刑執行完畢後五年內再
    犯有期徒刑以上刑之本罪，為累犯，應遞加重其刑。爰審酌被告之品行、智識程
    度、安非他命戕害身心、害人害己及被告前因施用安非他命為法院判刑及送觀察
    、勒戒，猶不思戒解革除惡習，仍再次施用安非他命以及被告犯罪後坦承犯行頗
    有悔意等一切情狀，量處如主文所示之刑，並諭知易科罰金之折算標準，以示懲
    儆。至扣案安非他命淨重０‧一公克係屬違禁物，應依法沒收銷燬之。
據上論斷，應依刑事訴訟法第二百九十九條第一項前段，毒品危害防制條例第十條第
二項、第十八條第一項前段，刑法第十一條前段、第五十六條、第四十七條、第四十
一條，罰金罰鍰提高標準條例第二條，判決如主文。
本案經檢察官許景森到庭執行職務
中      華      民      國      八十九      年     十     月    十七    日
          台灣板橋地方法院刑事第二庭
                                          法  官  潘  長  生
右正本證明與原本無異
如不服本判決應於送達後十日內向本院提出上訴狀
                                          書記官  王  增  華
中      華      民      國      八十九      年     十     月   二十七   日
附錄本案論罪科刑法條全文：
毒品危害防制條例第十條：
施用第一級毒品者，處六月以上五年以下有期徒刑。
施用第二級毒品者，處三年以下有期徒刑。


司法院資訊處製作；財團法人民間司法改革基金會備份。
